RAFAEL DEGOLIN DA SILVA

DADOS PESSOAIS

ENDEREÇO

Mogi Guaçu, SP Brasil

TELEFONE

(19) 99150-7752

E-MAIL

rafaeldegolin26@hotmail.com

DATA DE NASCIMENTO

26-08-2000

CARTAIRA DE CONDUÇÃO

Habilitação AB

REDES SOCIAIS

LINKEDIN





GITHUB





IDIOMAS

Inglês



PERFIL PESSOAL

Experiência profissional em lidar com pessoas, conhecimento em tecnologia, montagem de computadores e em linguagem de programação Python, Html, Css e C++ e banco de dados utilizando MySQL. Formado em Técnico em Mecatrônica e graduando Engenharia da Computação com formação em 2024.

Também tenho conhecimento em Adobe Photoshop, Adobe Premiere, SolidWorks, Microsoft Word, Microsoft Excel.

EXPERIÊNCIA PROFISSIONAL

Balconista, Heber Eventos Ltda ME

Mogi Mirim, SP

jun 2019 - mai 2020

- Atendimento ao cliente, montagem e desenvolvimento de artes gráficas e de fotografias.
- Desenvolvimento de opções de design que aumentam a percepção da marca e da estratégia, para além de as terem diferenciado e de fazer com que funcionassem.

Eletricista, RIP Serviços Industriais

Mogi Guaçu, SP

fev 2021 - jan 2022

- Montagem de infraestrutura elétrica como eletrodutos, eletrocalhas, conduletes, leitos, painéis elétricos, interruptores, iluminação, cabeamento e suportes.
- Instalação de motores, válvulas pneumáticas na linha de produção e troca de transformadores de subestações.
- Desenvolvimento de projetos de novas instalações vindos diretamente da engenharia para melhoria continua da empresa.

Estagiário, Motorola Mobility Comércio Produtos Eletrônicos Ltda

Jaguariúna, SP

jan2022 - Presente

- Preparação de protótipos de celulares a serem lançados futuramente pela Motorola.
- Seleção e treinamento de população para Dogfooding (testes internos dos protótipos), mostrando procedimentos de segurança e como utilizar as ferramentas específicas de teste.
- Suporte aos Dogfooders durante todo o programa de testes de determinados protótipos de celulares.

COMPETÊNCIAS

Python

HTML & CSS

C++

MySQL

Adobe Photoshop

Adobe Premiere

Solid Works

Microsoft Office

FORMAÇÃO ACADÊMICA

Ensino Médio, Etec Pedro Ferreira Alves

Mogi Mirim, SP

fev 2016 - dez 2018

Técnico em Mecatrônica, Etec Pedro Ferreira Alves

M

Mogi Mirim, SP

fev 2016 - dez 2018

Bacharelado em Engenharia da Computação,

Araras, SP

FHO - Fundação Hermínio Ometto

fev 2019 - dez 2024

CURSOS

Inglês, FISK Mogi Guaçu

Mogi Guaçu, SP

fev 2013 - dez 2015